臺灣臺北地方法院民事判決　　　　　　 94年度重訴字第121號
原　　　告　台北國際商業銀行股份有限公司
法定代理人　丁○○
訴訟代理人　甲○○
被　　　告　丙○○
訴訟代理人　陳麗芬律師
　　　　　　胡盈州律師
上列當事人間請求清償借款事件，本院於民國九十四年七月二十
七日言詞辯論終結，判決如下：
    主  文
被告應連帶給付原告新台幣貳仟伍佰貳拾捌萬陸仟伍佰拾元
，及如附表一所示之利息暨違約金。
原告其餘之訴駁回。
訴訟費用由被告負擔。
本判決第一項於原告以新台幣捌佰肆拾貳萬元或同面額之八十五
年度中央政府重大交通建設公債甲類第六期債票供擔保後，得假
執行。但被告以新台幣貳仟伍佰貳拾捌萬陸仟伍佰拾元為原
告預供擔保後，得免為假執行。
原告其餘假執行之聲請駁回。
    事實及理由
一、原告起訴主張：訴外人昶鴻精密科技股份有限公司（下稱昶
    鴻公司）邀同訴外人乙○○、被告為連帶保證人，於民國92
    年1月15日與原告簽訂綜合授信約定書，約定授權債信在新
    台幣（下同）70,000,000元以內，被告負連帶保證之責。嗣
    昶鴻公司在92年1月22日向原告借款二筆，(一)20,370,000 元
    ，借款期間自92年1月22日起至93年1月22日止，約定利息按
    週年利率5%固定計算，按月付息，本金到期還清，(二)於92
    年1月22日向原告借款8,440,000元，借款期間自92年1月22
    日起至98年1月22日止，以1個月為1期，分60期，第一期至
    第12期僅付息，利息按週年利率3%固定計息，第13期起按期
    平均攤還本息，利息按週年利率5%計算之利息，按月償還，
    並均約定如未按期攤還本息，借款人即喪失期限之利益，應
    立即全部清償，並自違約之日起，逾期在6個月以內者，按
    上開利率之10%，逾期超過6個月部分，按上開利率之20%計
    付違約金，並合意以本院為第一審管轄法院。詎昶鴻公司(一)
    僅繳納至93年5月25日，(二)僅繳納至93年4月6日，依上開約
    定，借款視為全部到期，經原告扣除被告還款部分外，尚積
    欠原告如附表二所示債權、利息暨違約金，屢經催討，被告
    均置之不理，為此提起本件訴訟。並聲明：請求如附表二所
    示之本金、利息暨違約金，及為以供擔保為條件之假執行宣
    告。
二、被告則以：被告於92年1月15日簽署原告銀行綜合授信約定
    書，惟此約定書第14條明訂約定書僅係補充借款撥貸書之一
    般性共通約款，第15條約定：除綜合授信約定書外，立約人
    及保證人依原告各類貸款性質，立約人動用授信額度時所出
    具或提交之各相關書類，如借款撥貸書…等需另再加簽立，
    從其約定內容，絕無異議。本件原告主張之兩紙借據，僅有
    昶鴻公司及乙○○之簽名，依上述條款之約定，被告對該債
    務並不負連帶責任，被告亦不確定昶鴻公司與乙○○是否真
    有如原告所主張之欠款，無得援引主債務人或其他債務人之
    抗辯事由對抗原告。如本件債務為真，利息亦屬過高，違約
    金請求降至1元。並聲明：(一)原告之訴駁回。(二)如受不利之
    判決，願供擔保，請准宣告免為假執行。
三、原告主張昶鴻公司邀同乙○○、被告為連帶保證人，向原告
    借款20,370,000元、8,440,000元，尚積欠原告25,286,533
    元及如附表二所示之利息暨違約金之事實，已據其提出台北
    國際商業銀行綜合授信約定書一份、借據二份、放款繳息明
    細表一份、轉帳收入傳票、轉帳支出傳票等件為證，除借款
    (一)部分，依原告與昶鴻公司簽訂之借據約定利息按週年利率
    3% 固定計算外，其餘核與其所述情節相符，自堪信為真實
    。
四、被告抗辯依授信約定書第15條規定，借據必須另行簽立，對
    簽立者始生效力，被告並未簽立本件兩紙借據，自毋庸對該
    債務負責等語。惟查，系爭綜合授信約定書係立約人昶鴻公
    司邀同乙○○，及被告為連帶保證人，對立約人昶鴻公司於
    70,000,000元之範圍內，約定雙方遵循之事項，而被告係在
    系爭綜合授信約定書連帶保證人欄簽名蓋章，且被告對該簽
    名蓋章之真正，亦不爭執，則被告對昶鴻公司對原告所積欠
    之債務，於70,000,000元之範圍內，即應負連帶保證人之責
    任。至約定條款第15條，應係日後因不同種類貸款之需要，
    如需另簽立相欄書類時，課予立約人、連帶保證人配合之義
    務，並非如未另行簽立契約，連帶保證人即得解免其連帶保
    證之責任，是被告抗辯其不負連帶保證責任，自不可採。再
    系爭借款分別以週年利率3%、5%計息，違約金之約定為「逾
    期在6個月以內者，按約定利率之10%，逾期超過6個月部分
    ，按約定利率之20%計付違約金」，衡諸一般銀行貸款之利
    率，及違約金之約定，亦未過高，被告抗辯違約金過高，應
    酌減為1元等語，亦無可採。
五、綜上，原告主張昶鴻公司積欠原告本金25,286,533元及如附
    表1所示之利息暨違約金之事實，被告為連帶保證人，就昶
    鴻公司之債務，應連帶清償責任，即屬有據。從而，原告依
    連帶保證之法律關係，請求被告給付25,286,533元及如附表
    所示之利息暨違約金，為有理由，應予准許，逾此部分之請
    求，則為無理由，應予駁回。
六、原告陳明願以中央政府重大交通建設公債甲類第六期債票或
    現金為被告供擔保，聲請宣告假執行，而被告陳明願供擔保
    ，聲請宣告免為假執行，就原告勝訴部分，經核並無不合，
    爰各酌定相當之擔保金額，一併准許之。至原告敗訴部分，
    其假執行之聲請即失所附麗，應予駁回。
七、訴訟費用負擔之依據：民事訴訟法第79條。
中　　華　　民　　國　　94　　年　　8 　　月　　8 　　日
                  民事第五庭    法　官　吳青蓉
以上正本係照原本作成
如對本判決上訴，須於判決送達後20日內向本院提出上訴狀
中　　華　　民　　國　　94　　年　　8 　　月　　8 　　日
                    　　　　　　書記官　陳耀山
